臺灣高等法院民事裁定　　　　　　　　 100年度抗字第1769號
抗　告　人　趙肯將
上列抗告人因與相對人何萬里間分割共有物事件，對於中華民國
100年11月9日臺灣臺北地方法院 100年度訴字第2985號所為裁定
提起抗告，本院裁定如下：
    主  文
抗告駁回。
抗告訴訟費用由抗告人負擔。
    理  由
一、按訴訟全部或一部之裁判，以他訴訟之法律關係是否成立為
    據者，法院得在他訴訟終結前以裁定停止訴訟程序，民事訴
    訟法第182條第1項定有明文。所謂訴訟全部或一部之裁判，
    以他訴訟之法律關係是否成立為據者，係指他訴訟之法律關
    係是否成立，為本件訴訟先決問題者而言（最高法院18年抗
    字第56號判例參照）。
二、本件抗告人在原法院起訴主張其於民國99年9月8，以買賣為
    原因，登記取得門牌號台北市信義區○○○路419巷66號4樓
    房屋所有權應有部分2分之1及其坐落台北市○○區○○段三
    小段535地號土地所有權應有部分30,000分之189（下稱系爭
    房地），而與相對人共有上開房地，因兩造間無法協議分割
    上開共有物，爰依民法第 824條規定，請求裁判分割系爭共
    有房地等語。經查，相對人以抗告人與訴外人何千里間就系
    爭房地之買賣契約為通謀虛偽意思表示為由，另案起訴請求
    確認彼等間就系爭房地之買賣契約不存在，及塗銷以該買賣
    為原因之所有權移轉登記，經原法院以 100年度訴字第4407
    號確認買賣關係不存在等事件受理在案，業據抗告人提出民
    事起訴狀影本為證（見原法院訴字卷19頁），並經原法院調
    取上開卷宗調閱屬實，並有索引卡查詢單足按（見同卷30頁
    ）。而該另案訴訟之法律關係即抗告人取得系爭房地所有權
    之登記應否塗銷，涉及抗告人自始已否取得系爭房地之共有
    權，應屬本件裁判分割共有物訴訟之先決問題，揆諸前揭說
    明，法院自得在該另案訴訟終結前，以裁定停止本件訴訟程
    序。原裁定因而命本件於原法院 100年度訴字第4407號確認
    買賣關係不存在等事件訴訟終結前，停止訴訟程序，自無不
    合。抗告意旨猶以其為本件訴訟適格當事人，該他案訴訟非
    屬本件訴訟之先決問題云云，指摘原裁定不當，求予廢棄，
    為無理由。
三、據上論結，本件抗告為無理由，依民事訴訟法第495條之1第
    1項、第449條第1項、第95條、第78條，裁定如主文。
中    華    民    國   100    年    12    月    19    日
                  民事第七庭
                        審判長法  官  鄭三源
                              法  官  林玉珮
                              法  官  梁玉芬
正本係照原本作成。
本裁定除以適用法規顯有錯誤為理由外，不得再抗告。如提起再
抗告，應於收受後10日內委任律師為代理人向本院提出再抗告狀
。並繳納再抗告費新台幣１千元。
中    華    民    國   100    年    12    月    19    日
                              書記官  常淑慧